臺灣苗栗地方法院刑事判決　　　　　　　 93年度訴字第379號
公　訴　人　臺灣苗栗地方法院檢察署檢察官
被　　　告　丙○○
指定辯護人　本院公設辯護人　甲○○
上列被告因偽造有價證券等案件，經檢察官提起公訴（93年度偵
字第2179號），本院判決如下：
    主  文
丙○○意圖供行使之用，而偽造有價證券，累犯，處有期徒刑參
年肆月。附表所示之偽造署押及偽造有價證券均沒收。
　　犯罪事實
一、丙○○曾有竊盜、詐欺、偽造文書、違反動產擔保交易法等
    多項前科，又因侵占罪，經臺灣桃園地方法院判處有期徒刑
    3 月，於民國87年11月27日羈押折抵刑期期滿執行完畢。丙
    ○○與乙○○係叔姪關係，因積欠他人債務，為恐債主尋獲
    ，對外均自稱乙○○。丙○○竟基於行使偽造私文書之概括
    犯意：(1)於91年間，因在苗栗縣竹南鎮○○街與民族路口擺
    認識，因該處小吃攤遭人驅離，為圖遷移至同鎮○○路 140
    號租屋繼續營業，遂於91年11月11日，在苗栗縣竹南鎮中美
    里11鄰西門48之27號許超翔住處，向許超翔夫妻借款新臺幣
    （下同）10萬元，供作遷移店面及購買營業資財之用，並書
    立借據1 紙，載明「本人乙○○茲于民國91年11月11日向許
    超翔先生借新台幣壹拾萬元正，空口無憑，持立此據。」等
    語，並在立據人下方偽造「乙○○」之簽名，再蓋指印3 枚
    於借據上，持以向許超翔夫妻行使，致生損害於許超翔夫妻
    及乙○○。(2)丙○○事後陸續清償3 萬元後，於92年6 月 6
    日，在苗栗縣竹南鎮○○街與民族路口，復持1 萬元交付林
    秀玲，以清償上揭債務，復在該租屋處偽以乙○○名義書立
    清償憑據1 紙，載明尚欠6 萬元整等語，交予林秀玲，復致
    生損害於林秀玲及乙○○。(3)丙○○復於92年6 月12日，至
    苗栗縣頭份鎮○○路181 號「名揚音響店」，向負責人許仕
    弦租用投幣式卡拉ＯＫ一組，並與許仕弦簽立「投幣移動式
    卡拉ＯＫ租賃合約書」，再於該契約上偽造乙○○之簽名，
    並蓋用指印1 枚於其上，持以向許仕弦行使，致生損害於許
    仕弦、乙○○2 人。惟因該合約須由承租人交付面額7 萬 3
    千9 百元之本票供作擔保之用，丙○○為順利租得卡拉ＯＫ
    ，遂基於偽造有價證券之犯意，簽立票號301651、受款人許
    仕弦、面額柒萬參仟佰元整、發票人乙○○、Ｚ000000000
    、地址竹南鎮○○路140 號，發票日92年6 月12日之本票1
    紙，並蓋用指印1 枚於其上（未載到期日，視為即期本票）
    ，交付予許仕弦供作擔保之用。嗣於同年7 月2 日丙○○因
    積欠他人債務，無法在該址繼續營業，許超翔為保全債權，
    而至前揭丙○○之營業處所與其商討債務清償問題時，嗣經
    苗栗縣警察局竹南分局竹南派出所員警到場處理，隨後共同
    並至苗栗縣苗栗縣警察局竹南分局竹南派出所商討解決之道
    時，許超翔始悉實為丙○○而非乙○○，丙○○遂書立切結
    書1 紙，將該店經營管理權及相關設備交付許超翔供作抵償
    債務之用。
二、案經許仕弦訴由苗栗縣警察局竹南分局報請臺灣苗栗地方法
    院檢察署檢察官偵查起訴。
　　理  由
一、上揭犯行，除經被告丙○○自白不諱，並有下列證據足以證
    明：
（一）證人乙○○之警詢及偵訊之證詞。證明：(1)丙○○為乙○
      ○之叔。(2)未同意丙○○使用其名義為犯罪事實欄的諸項
      行為。
（二）證人許超翔警詢及偵訊證詞、證人林秀玲偵訊證詞。證明
      ：(1)許超翔與林秀玲係夫妻關係。(2)丙○○以乙○○名義
      ，向許超翔夫妻2 人借款、偽以乙○○名義書立借據、清
      償憑證及切結書等情。
（三）借據、清償憑證及切結書影本各一紙。證明有上開偽造之
      文書。
（四）證人許仕弦、范增欽警詢及偵訊之證詞。證明：丙○○於
      92年6 月12日向許仕弦租用投幣移動式卡拉ＯＫ一組，並
      以乙○○名義書立租賃合約書，及7 萬3 千9 百元之本票
      各1 紙。
（五）投幣移動式卡拉ＯＫ租賃合約書及本票各1 紙。證明：證
      明有上開偽造之文書及有價證券。並為羅源發租賃卡拉Ｏ
      Ｋ時書立交予許仕弦。
（六）綜上所述，被告自白與事實相符，本件事證已臻明確，被
      告前開之犯行，洵堪認定，應依法予以論科。
二、論罪科刑之理由：
    核被告所為係犯刑法216 條、第210 條之行使偽造私文書罪
    ，及同法第201 條第1 項之偽造有價證券罪。被告所犯刑法
    第217 條第1 項之偽造署押，分別為偽造私文書及偽造有價
    證券之部分行為，不另論罪。另所犯刑法第210 條偽造私文
    書之低度行為，應為高度之行使偽造私文書罪所吸收，行使
    偽造有價證券為刑度較重之偽造有價證券罪吸收，均不另論
    罪。被告先後多次行使偽造乙○○名義之文書，時間緊接，
    所犯構成要件相同之罪，顯係基於概括犯意反覆為之，應依
    刑法第56條連續犯之規定，論以一罪。被告偽造有價證券之
    目的在於擔保其行使偽造文書之信憑性（向許仕弦租用卡拉
    ＯＫ），是連續行使偽造私文書罪及偽造有價證券罪間，有
    方法結果之關係，應從一重之偽造有價證券罪處斷，起訴書
    原認為二者罪質不同，構成要件互異，應分論併罰，尚有所
    誤，但經辯護人主張應是牽連關係，並經公訴檢察官於本院
    準備程序中同意在案（審卷21頁），附此敘明。又被告受有
    如事實欄所載罪刑執行情形，有臺灣高等法院被告全國前案
    紀錄表及刑案資料查註記錄表在卷可按，其於有期徒刑之執
    行完畢後，5 年內再犯本件有期徒刑以上刑之罪，為累犯，
    應依刑法第47條規定，加重其刑。審酌被告坦承犯行，節省
    訴訟資源，併參酌其生活狀況、品行、犯罪之動機、目的、
    手段、所生危害，暨檢察官求處之刑度稍嫌過重，而量處如
    主文所示之刑罰，以資懲戒。附表所示偽造文書及偽造有價
    證券上之署押及偽造有價證券，應分別依刑法第219 條及第
    205 條沒收之。至於偽造之文書因已交給許超翔夫妻及許仕
    弦，法律上已非被告所有，又非違禁物，爰不另為沒收，附
    此敘明。
三、適用法律依據：
（一）刑事訴訟法第299條第1項前段。
（二）刑法第56條、第216 條、第210 條、第201 條第1 項、第
      55 條 後段、第47條、第219 條、205 條。
（三）罰金罰鍰提高標準條例第1 條前段。
本案經檢察官黃俊鳴到庭執行職務。
中　　華　　民　　國　　94　　年　　5 　　月　　11　　日
                  刑事第一庭    審判長法　官　周淡怡
                                      法  官  顧正德
                                      法  官  李太正
以上正本證明與原本無異。
如不服本判決，應於判決送達後10日內向本院提出上訴狀（應抄
附繕本）。告訴人或被害人如對於本判決不服者，應具備理由請
求檢察官上訴，其上訴期間之計算係以檢察官收受判決正本之日
期為準。
                                      書記官  劉秋雯
中　　華　　民　　國　　94　　年　　5 　　月　　12　　日
附表：
一、內容為「本人乙○○茲于民國91年11月11日向許超翔先生借
    新台幣壹拾萬元正，空口無憑，持立此據。」借據上「乙○
    ○」之署押肆枚沒收（即立據人處之「乙○○」簽名1 枚及
    借據上之指印3 枚）。
二、「清償憑據」上「乙○○」署押壹枚沒收（即清償人下方之
    「乙○○」簽名）。
三、「投幣移動式卡拉ＯＫ租賃合約書」上「乙○○」之署押貳
    枚沒收（即負責人下方之「乙○○」簽名及指印各1 枚）。
四、「票號301651、受款人許仕弦、面額柒萬參仟玖佰元整、發
    票人乙○○、Ｚ000000000、地址竹南鎮○○路140 號，發票
    日92年6 月12日之本票」壹紙及票據上「乙○○」之署押貳
    枚均沒收（即發票人下方之「乙○○」簽名1 枚及指印1 枚
    ）。
附錄法條：
中華民國刑法第210條
 (偽造變造私文書罪)
偽造、變造私文書，足以生損害於公眾或他人者，處五年以下有
期徒刑。
中華民國刑法第216條
 (行使偽造變造或登載不實之文書罪)
行使第條至第條之文書者，依偽造、變造文書或登載不實
事項或使登載不實事項之規定處斷。
中華民國刑法第201條
意圖供行使之用，而偽造、變造公債票、公司股票或其他有價證
券者，處三年以上十年以下有期徒刑，得併科3,000 元以下罰金
。
行使偽造、變造之公債票、公司股票或其他有價證券，或意圖供
行使之用，而收集或交付於人者，處一年以上七年以下有期徒刑
，得併科3,000 元以下罰金。
